【裁判字號】    96,訴,931
【裁判日期】    970128
【裁判案由】    違反毒品危害防制條例
【裁判全文】
臺灣雲林地方法院刑事判決               96年度訴字第931號
公  訴  人  臺灣雲林地方法院檢察署檢察官
被      告  甲○○
上列被告因違反毒品危害防制條例案件，經檢察官提起公訴（96年
度毒偵字第1182號），本院判決如下：
    主  文
甲○○施用第一級毒品，累犯，處有期徒刑玖月，扣案之第一級
毒品海洛因壹包（淨重零點肆捌公克）沒收銷燬之；又施用第二
級毒品，累犯，處有期徒刑捌月。應執行有期徒刑拾壹月，扣案
之第一級毒品海洛因壹包（淨重零點肆捌公克）沒收銷燬之。
    事  實
一、甲○○前因施用毒品案件，經執行強制戒治，於民國93年1
    月9 日執行完畢；另因竊盜案件，經本院以92年度六簡字第
    304 號判決判處有期徒刑3 月；又因施用第一、二級毒品案
    件，經本院以92年度訴字第467 號判決各判處有期徒刑10月
    、6 月，應執行有期徒刑1 年2 月；又因違反槍砲彈藥刀械
    管制條例案件，經本院以92年度六簡字第388 號判決判處有
    期徒刑6 月確定。上開4 罪經合併定應執行有期徒刑1 年10
    月，於95年3 月21日縮短刑期假釋出監，至95年6 月8 日假
    釋期滿執行完畢。詎其仍不知悔改，又基於施用第一級毒品
    海洛因之犯意，於96年7 月26日某時，在其位於雲林縣斗六
    市（下稱斗六市○○○里○○路220 巷150 號住處，以海洛
    因摻入香菸內點燃後吸食之方式，施用第一級毒品海洛因1
    次；另基於施用第二級毒品甲基安非他命之犯意，於96 年7
    月28日採尿時回溯前96小時內某時，在斗六市南聖宮旁，以
    甲基安非他命置入玻璃內球燃燒吸食煙霧之方式，施用第二
    級毒品甲基安非他命1 次。嗣於96年7 月28日16時30分許，
    在斗六市○○路公誠國小為警查獲，當場扣得毒品海洛因1
    包（淨重0.48公克）、注射針筒1 支、塑膠管1 支、分裝袋
    5 只；警方並得其同意採集尿液送驗，檢驗結果呈現嗎啡及
    甲基安非他命之陽性反應。
二、案經雲林縣警察局斗六分局報告臺灣雲林地方法院檢察署檢
    察官偵查起訴。
    理  由
壹、程序部分：
    按被告甲○○所犯之本案犯罪，係死刑、無期徒刑、最輕本
    刑為3 年以上有期徒刑以外之罪。其於準備程序就上開被訴
    事實為有罪之陳述，經受命法官告知簡式審判程序之旨，並
    聽取其與公訴人之意見後，本院認無不得或不宜改依簡式審
    判程序進行之情事。爰依刑事訴訟法第273 條之1 第1 項、
    第284 條之1 規定，裁定由受命法官獨任進行簡式審判程序
    ，先予敘明。
貳、實體部分：
一、訊據被告甲○○對於上開犯罪事實坦承不諱；並有被告持有
    之毒品海洛因1 包（淨重0.48公克）、注射針筒1 支、塑膠
    管1 支、分裝袋5 只扣案可佐；且該扣案之毒品經送法務部
    調查局鑑定，認確含第一級第6 項毒品海洛因成分，有該局
    96年9 月14日調科壹字第09623067360 號鑑定書1 件附卷可
    稽；又對被告所採集之尿液，經送篩檢後，結果呈現嗎啡及
    甲基安非他命之陽性反應，亦有雲林縣警察局查獲煙毒、麻
    管嫌犯尿液送檢真實姓名登記簿，及台灣檢驗科技股份有限
    公司96年8 月7 日報告編號KＺ000000000000號濫用藥物尿液
    檢驗報告各1 紙在卷可憑。足認被告自白與事實相符，應可
    採信。再被告前因施用毒品，經執行強制戒治後，於93年1
    月9 日執行完畢，有臺灣高等法院被告前案紀錄表在卷可按
    。被告於上開強制戒治執行完畢後，5 年內再犯本案毒品危
    害防制條例第10條第1 項、第2 項之罪，自應依法追訴。本
    案事證明確，被告犯行均堪以認定。
二、按海洛因及甲基安非他命，分別為毒品危害防制條例第2 條
    第2 項第1 款、第2 款所明定之第一、二級毒品，均不得非
    法施用。核被告甲○○所為，係分別觸犯毒品危害防制條例
    第10條第1 項、第2 項之施用第一、二級毒品罪。其為施用
    第一、二級毒品而持有海洛因、甲基安非他命之低度行為，
    已為其施用之高度行為所吸收，均不另論罪。再被告所犯上
    開2 罪間，犯意各別，行為互殊，應予分論併罰。又被告前
    因竊盜案件，經本院以92年度六簡字第304 號判決判處有期
    徒刑3 月；又因施用第一、二級毒品案件，經本院以92年度
    訴字第467 號判決判處有期徒刑10月、6 月，應執行有期徒
    刑1 年2 月；又因違反槍砲彈藥刀械管制條例案件，經本院
    以92年度六簡字第388 號判決判處有期徒刑6 月確定。上開
    4 罪經合併定應執行有期徒刑1 年10月，被告入監執行後，
    於95年3 月21日縮短刑期假釋出監，至95年6 月8 日假釋期
    滿執行完畢一節，有臺灣高等法院被告前案紀錄表在卷可按
    。被告於受徒刑執行完畢後，5 年以內故意再犯本件有期徒
    刑以上之罪，為累犯，各應依刑法第47條第1 項規定，加重
    其刑。按施用毒品行為之本質為藥物濫用、物質依賴，自殘
    性明顯，侵害性卻隱晦。基於施用毒品此一特性，毒品危害
    防制條例第10條第1 項、第2 項之刑罰，就須與同條例第20
    條之保安處分比擬觀察，而不應與一般犯罪之刑罰等量齊觀
    。因此，對被告施以相當期間之徒刑，藉以隔離毒品、戒除
    依賴即可，過度監禁之結果，徒然虛擲被告生命，並有浪費
    國家稅收之虞。爰審酌被告前因施用毒品案件，經執行強制
    戒治及判處徒刑後，仍再施用，顯見其毒癮程度嚴重，且亦
    未能悔改並記取教訓；惟念及施用毒品犯罪之本質，為戕害
    自我身心健康之行為，尚未嚴重破壞社會秩序或侵害他人權
    益；且被告於犯後坦承犯行，態度良好；並已向台大醫院雲
    林分院尋求戒斷治療，有該醫院之診斷證明書1 件在卷可參
    ；以及被告之教育程度為國中畢業等犯罪之動機、目的、手
    段、智識程度、所生危害及犯後態度等一切情狀，分別量處
    如主文所示之刑，並定如主文所示之應執行刑。又扣案之毒
    品海洛因1 包（淨重0.48公克），係屬第一級毒品，應依毒
    品危害防制條例第18條第1 項前段規定，沒收銷燬之。再扣
    案之注射針筒1 支、塑膠管1 支及分裝袋5 只，雖係被告所
    有供犯罪所用之物，但因非屬違禁物，依刑法第38條第3 項
    規定意旨，得不予沒收；且被告於本院審理時已表示拋棄，
    故執行時亦無須發還，予以丟棄即可，附此敘明。
據上論斷，應依刑事訴訟法第273 條之1 第1 項、第284 條之1
、第299 條第1 項前段，毒品危害防制條例第10條第1 項、第2
項、第18條第1 項前段、第23條第2 項，刑法第11條前段、第47
條第1 項、第51條第5 款，判決如主文。
本案經檢察官蕭如娟到庭執行職務。
中    華    民    國    97    年    1     月    28    日
                  刑事第三庭    法  官  陳銘壎
以上正本證明與原本無異。
如不服本判決，應於判決收受後10日內，向本院提出上訴狀（須
附繕本）。
                                書記官  鍾宜津
中    華    民    國    97    年    1     月    28    日
附錄本案論罪科刑法條全文：
毒品危害防制條例第10條
施用第一級毒品者，處6 月以上5 年以下有期徒刑。
施用第二級毒品者，處3 年以下有期徒刑。


司法院資訊處製作；財團法人民間司法改革基金會備份。
